【裁判字號】    95,交訴,45
【裁判日期】    950629
【裁判案由】    
【裁判全文】
臺灣彰化地方法院刑事判決              95年度交訴字第45號
公  訴  人  臺灣彰化地方法院檢察署檢察官
被      告  甲○○
上列被告因過失致死案件，經檢察官提起公訴（九十五年度偵字
第二六一六號），被告於準備程序中就被訴事實為有罪之陳述，
經告知簡式審判程序之旨，並聽取公訴人、被告之意見後，本院
合議庭裁定由受命法官獨任進行簡式審判程序，判決如下：
    主  文
甲○○因過失致人於死，累犯，處有期徒刑陸月，如易科罰金，
以佰元折算壹日。
    事  實
一、甲○○前因違反肅清煙毒條例案件，經臺灣高等法院臺中分
    院以八十四年度上訴字第六五九號判處有期徒刑三年六月確
    定，因違反麻醉藥品管理條例案件，經本院以八十四年度訴
    字第三四○號判處有期徒刑六月確定，上開二案，並由本院
    以八十四年度聲字第七四一號裁定合併定其應執行之刑為有
    期徒刑三年十月確定；又因違反肅清煙毒條例案件，經本院
    以八十四年度訴字第七七三號判處有期徒刑三年三月確定，
    嗣經送監與前揭有期徒刑接續執行，於民國八十七年四月十
    五日縮短刑期假釋出監付保護管束，甫於九十一年五月二十
    四日縮刑期滿未經撤銷假釋，而執行完畢。詎仍不知警惕，
    領有小型車普通駕駛執照，於九十五年三月七日晚上八時四
    十五分許，駕駛車牌號碼二Ｒ－九五一七號自用小客車，沿
    彰化縣溪湖鎮○○街由北往南方向行駛，行經該街與福安路
    之有閃光號誌燈交岔路口時，原應注意駕駛人駕駛汽車，應
    注意車前狀況，以隨時採取必要之安全措施，且車輛行近行
    人穿越道前，應減速慢行，遇有行人穿越時，無論有無交通
    警察指揮或號誌指示，均應暫停讓行人先行通過，而依當時
    情形，雖係夜間無照明，然天候晴，號誌正常，柏油路面乾
    燥無缺陷或其他障礙物，視距良好，亦無不能注意之情事，
    竟疏於注意，即貿然左轉福安路，適有楊鄞梅香沿光平街由
    北往南方向行走，亦行至該街與福安路交岔路口之行人穿越
    道上，甲○○駕駛之上開自用小客車因而撞及楊鄞梅香，致
    楊鄞梅香倒地，並受有頭部外傷、頭顱骨折、腦內出血之傷
    害，經送醫急救後，延至翌日上午九時三十五分許不治死亡
    。甲○○於肇事後，隨即陪同楊鄞梅香至醫院急救，在未被
    有偵查犯罪職權限之機關或公務員發覺其犯罪前，即於九十
    五年三月七日晚上十一時三十分許，主動至彰化縣警察局交
    通警察隊溪湖分隊自首肇事而接受裁判。
二、案經彰化縣警察局溪湖分局報告臺灣彰化地方法院檢察署檢
    察官相驗後自動檢舉偵查起訴。
    理  由
一、按除被告所犯為死刑、無期徒刑、最輕本刑為三年以上有期
    徒刑之罪或高等法院管轄第一審案件者外，於刑事訴訟法第
    二百七十三條第一項程序進行中，被告先就被訴事實為有罪
    之陳述時，審判長得告知被告簡式審判程序之旨，並聽取當
    事人、代理人、辯護人及輔佐人之意見後，裁定進行簡式審
    判程序；除簡式審判程序及簡易程序案件外，第一審應行合
    議審判；刑事訴訟法第二百七十三條之一第一項、第二百八
    十四條之一分別定有明文。本件被告甲○○所犯係死刑、無
    期徒刑、最輕本刑為三年以上有期徒刑或高等法院管轄第一
    審案件以外之罪，且於本院行準備程序時就被訴事實為有罪
    之陳述，經受命法官告知簡式審判程序之旨，並聽取公訴人
    、被告之意見後，本院合議庭認無不得或不宜改依簡式審判
    程序進行之處，經評議結果，裁定改由受命法官獨任行簡式
    審判程序，合先敘明。
二、上開事實，業據被告甲○○於警詢、偵訊、本院審理時坦承
    不諱，核與證人即被害人楊鄞梅香之子乙○○於警詢與偵訊
    時、楊明村於偵訊時證述之情節相符，復有彰化縣警察局道
    路交通事故調查報告表(一)、(二)、道路交通事故現場圖、彰化
    縣警察局受理各類案件紀錄表、本院九十五年度交聲字第二
    四三號交通事件裁定、駕駛執照影本各一份、現場照片十一
    幀在卷可稽。又被害人楊鄞梅香係因本件車禍而受傷致死，
    亦經臺灣彰化地方法院檢察署檢察官督同檢驗員相驗屬實，
    此有相驗屍體證明書、驗斷書、勘驗筆錄各一份、相驗照片
    四幀在卷可憑。按汽車行駛時，駕駛人應注意車前狀況，並
    隨時採取必要之安全措施；汽車行近行人穿越道前，應減速
    慢行，遇有行人穿越時，無論有無交通警察指揮或號誌指示
    ，均應暫停讓行人先行通過；道路交通安全規則第九十四條
    第三項、第一百零三條分別定有明文。本件被告駕駛上開自
    用小客車原應遵守前揭規定，且依當時情形，雖係夜間無照
    明，然天候晴，號誌正常，柏油路面乾燥無缺陷或其他障礙
    物，視距良好，並無不能注意之情事，竟疏未注意遵守前揭
    規定，而肇致車禍發生，致被害人因而受傷致死，顯已違反
    前揭規定，其有過失至明，又其過失行為既係造成被害人死
    亡之直接原因，二者間即具有相當因果關係。綜上所述，足
    徵被告之自白確與事實相符，本件事證明確，被告過失致人
    於死之犯行，應堪認定。
三、核被告所為，係犯刑法第二百七十六條第一項之過失致人於
    死罪。被告駕駛汽車行經行人穿越道不依規定讓行人優先通
    行因而致人死亡，應依道路交通管理處罰條例第八十六條第
    一項規定加重其刑。又被告前因違反肅清煙毒條例案件，經
    臺灣高等法院臺中分院以八十四年度上訴字第六五九號判處
    有期徒刑三年六月確定，因違反麻醉藥品管理條例案件，經
    本院以八十四年度訴字第三四○號判處有期徒刑六月確定，
    上開二案，並由本院以八十四年度聲字第七四一號裁定合併
    定其應執行之刑為有期徒刑三年十月確定；又因違反肅清煙
    毒條例案件，經本院以八十四年度訴字第七七三號判處有期
    徒刑三年三月確定，嗣經送監與前揭有期徒刑接續執行，於
    八十七年四月十五日縮短刑期假釋出監付保護管束，甫於九
    十一年五月二十四日縮刑期滿未經撤銷假釋，而執行完畢，
    此有臺灣彰化地方法院檢察署刑案資料查註紀錄表及臺灣高
    等法院被告全國前案紀錄表各一份在卷可考，其於受有期徒
    刑執行完畢後，五年以內再犯本件有期徒刑以上之罪，為累
    犯，應依刑法第四十七條規定遞加重其刑。被告肇事後，在
    未被有偵查犯罪職權限之機關或公務員發覺其犯罪前，即主
    動至彰化縣警察局交通警察隊溪湖分隊自首肇事，此有彰化
    縣警察局道路交通事故肇事人自首情形紀錄表一紙在卷可稽
    ，其自首而受裁判，應依刑法第六十二條前段規定減輕其刑
    ，並與前開加重其刑部分，依刑法第七十一條第一項規定，
    先加後減。爰審酌被告因駕車過失肇事雖致被害人死亡，然
    其於肇事後隨即陪同被害人至醫院急救，並與被害人家屬達
    成民事和解，賠償被害人家屬新臺幣三百五十萬元，此有本
    院九十五年度彰調字第六五號調解筆錄一紙在卷可參，暨犯
    罪後坦承犯行，態度尚屬良好等一切情狀，量處如主文所示
    之刑，並諭知易科罰金之折算標準。
據上論斷，應依刑事訴訟法第二百七十三條之一第一項、第二百
九十九條第一項前段，道路交通管理處罰條例第八十六條第一項
，刑法第二百七十六條第一項、第四十七條、第六十二條前段、
第四十一條第一項前段，罰金罰鍰提高標準條例第一條前段、第
二條，判決如主文。
本案經檢察官高如應到庭執行職務。
中    華    民    國    95    年    6    月    29    日
                      交通法庭  法  官  鄭舜元
以上正本證明與原本無異。
如不服本判決，應於判決送達後10日內，向本院提出上訴狀（ 須
附繕本 ）。
告訴人或被害人對於判決如有不服具備理由請求檢察官上訴者，
其上訴期間之計算係以檢察官收受判決正本之日期為準。
中    華    民    國    95    年    6     月    30    日
                                書記官  呂雅惠
附錄本案論罪科刑法條全文：
刑法第276條
因過失致人於死者，處2年以下有期徒刑、拘役或2,000元以下罰
金。
從事業務之人，因業務上之過失犯前項之罪者，處5年以下有期
徒刑或拘役，得併科3,000元以下罰金。


司法院資訊處製作；財團法人民間司法改革基金會備份。
